臺灣宜蘭地方法院刑事裁定
110年度聲字第589號
聲  請  人  臺灣宜蘭地方檢察署檢察官
受  刑  人  蔡宇軒




上列聲請人因受刑人數罪併罰有二裁判以上，聲請定其應執行之
刑（110年度執聲字第423號），本院裁定如下：
    主  文
蔡宇軒犯如附表所示各罪所處之刑，應執行有期徒刑參年伍月。
    理  由
一、聲請意旨略以：受刑人蔡宇軒因犯竊盜案件，先後經判決確
    定如附表，應依刑法第53條、第51條第5款規定定其應執行
    之刑，爰依刑事訴訟法第477條第1項聲請裁定等語。
二、按「裁判確定前犯數罪者，併合處罰之。但有下列情形之一
    者，不在此限：一、得易科罰金之罪與不得易科罰金之罪。
    二、得易科罰金之罪與不得易服社會勞動之罪。三、得易服
    社會勞動之罪與不得易科罰金之罪。四、得易服社會勞動之
    罪與不得易服社會勞動之罪。前項但書情形，受刑人請求檢
    察官聲請定應執行刑者，依第51條規定定之。」、「數罪併
    罰宣告多數有期徒刑者，於各刑中之最長期以上，各刑合併
    之刑期以下，定其刑期。但不得逾30年」、「數罪併罰，有
    二裁判以上者，依第51條之規定，定其應執行之刑」，刑法
    第50條、第51條第5款及第53條分別定有明文。再按法律上
    屬於自由裁量之事項，有其外部性界限及內部性界限，並非
    概無拘束。依據法律之具體規定，法院應在其範圍選擇為適
    當之裁判者，為外部性界限；而法院為裁判時，應考量法律
    之目的，及法律秩序之理念所在者，為內部性界限。法院為
    裁判時，二者均不得有所踰越。在數罪併罰，有二裁判以上
    ，定其應執行之刑時，固屬於法院自由裁量之事項，然仍應
    受前揭外部性界限及內部性界限之拘束（最高法院94年度台
    非字第233號判決意旨參照）。
三、經查，本件受刑人前因犯竊盜、妨害自由等案件，經本院分
    別判處如附表所示之刑確定。且如附表所示各罪，均係在首
    先判刑確定之日即如附表編號1所示之罪判決確定日（民國1
    09年10月7日）之前所犯，有各該判決書及臺灣高等法院被
    告前案紀錄表附卷可稽，合於刑法第50條第1項前段規定。
    上開如附表所示之數罪，部分為得易科罰金、部分為不得易
    科罰金之罪，惟受刑人業於110年9月24日具狀請求檢察官聲
    請定應執行刑，有臺灣宜蘭地方檢察署依102年1月25日修正
    施行之刑法第50條調查受刑人是否聲請定應執行刑調查表1
    份影本在卷足憑，故檢察官聲請就如附表所示各罪之有期徒
    刑部分定應執行刑，本院審核認聲請為正當，應予准許。另
    本院已檢附本件聲請書繕本，函請受刑人於文到5日內表示
    意見到院，惟受刑人並未遵期提出陳述意見狀等情，有本院
    110年10月27日宜院春刑平110聲589字第017214號函及送達
    證書在卷可憑。本院審酌受刑人所犯附表所示各罪，除附表
    編號4為侵入建築物罪外，其餘均係犯竊盜罪，侵害法益相
    同，犯罪情節亦屬相似，再考量受刑人各犯罪危害情況、犯
    罪次數及整體犯罪非難評價等總體情狀綜合判斷，以及所犯
    各罪宣告刑之刑總和上限、各刑中最長期下限，其中附表編
    號1至8曾經本院以110年度聲字第455號裁定合併定應執行有
    期徒刑3年確定等節，爰就如附表所示各罪定其應執行之刑
    如主文所示。又數罪併罰中之一罪，雖得易科罰金，若因與
    不得易科之他罪合併處罰結果而不得易科罰金時，原可易科
    部分所處之刑，毋庸為易科折算標準之記載。是受刑人所犯
    如附表編號3、4、6所示之罪，原得易科罰金，惟因與不得
    易科罰金之罪併合處罰結果而不得易科罰金，依上所述，自
    無庸為易科折算標準之記載，併此敘明。
四、依刑事訴訟法第477條第1項，刑法第53條、第50條第2項、
    第51條第5款，裁定如主文。
中　　華　　民　　國　　110 　年　　11　　月　　11　　日
                  刑事第三庭法  官　游欣怡
以上正本證明與原本無誤
如不服本裁定，應於裁定送達後5日內，向本院提出抗告狀。（
應附繕本）
                            書記官　吳蔚宸
中　　華　　民　　國　　110 　年　　11　　月　　11　　日

附表：
編號  1 2 3 罪名  攜帶兇器、踰越牆垣竊盜罪 踰越牆垣竊盜罪 踰越牆垣竊盜未遂罪 宣告刑  有期徒刑8月 有期徒刑7月 有期徒刑5月 犯罪日期  109年1月25日 109年1月29日 109年2月2日 偵查（自訴）機關年度案號  臺灣宜蘭地方檢察署109年度偵字第863號 臺灣宜蘭地方檢察署109年度偵字第863號 臺灣宜蘭地方檢察署109年度偵字第863號 最後事實審 法院 臺灣宜蘭地方法院 臺灣宜蘭地方法院 臺灣宜蘭地方法院  案號 109年度易字第203號 109年度易字第203號 109年度易字第203號  判決日期 109年8月31日 109年8月31日 109年8月31日 確定判決 法院 臺灣宜蘭地方法院 臺灣宜蘭地方法院 臺灣宜蘭地方法院  案號 109年度易字第203號 109年度易字第203號 109年度易字第203號  確定日期 109年10月7日 109年10月7日 109年10月7日 可否易科罰金          否          否 是 備註  臺灣宜蘭地方檢察署109年度執字第2965號 臺灣宜蘭地方檢察署109年度執字第2965號 臺灣宜蘭地方檢察署109年度執字第2966號   編號1至8經本院以110年度聲字第455號裁定合併定應執行有期徒刑3年   

編號  4 5 6 罪名  侵入建築物罪 踰越牆垣竊盜罪 竊盜罪 宣告刑  有期徒刑3月 有期徒刑9月 有期徒刑3月 犯罪日期  109年2月28日 109年6月24日 109年9月21日 偵查（自訴）機關年度案號  臺灣宜蘭地方檢察署109年度偵字第2395號 臺灣宜蘭地方檢察署109年度偵字第5815號 臺灣宜蘭地方檢察署109年度偵字第6792號 最後事實審 法院 臺灣宜蘭地方法院 臺灣宜蘭地方法院 臺灣宜蘭地方法院  案號 109年度簡字第605號 109年度易字第593號 109年度簡字第864號  判決日期 109年9月25日 109年12月30日 109年12月31日 確定判決 法院 臺灣宜蘭地方法院 臺灣宜蘭地方法院 臺灣宜蘭地方法院  案號 109年度簡字第605號 109年度易字第593號 109年度簡字第864號  確定日期 109年11月4日 109年12月30日 110年2月10日 可否易科罰金          是          否 是 備註  臺灣宜蘭地方檢察署109年度執字第2955號 臺灣宜蘭地方檢察署110年度執字第454號 臺灣宜蘭地方檢察署110年度執字第572號   編號1至8經本院以110年度聲字第455號裁定合併定應執行有期徒刑3年   

編號  7 8 9 罪名  毀越安全設備竊盜罪 踰越安全設備侵入住宅竊盜罪 踰越門窗侵入住宅竊盜罪 宣告刑  有期徒刑9月 有期徒刑9月 有期徒刑7月 犯罪日期  109年6月18日 109年9月28日 109年9月11日 偵查（自訴）機關年度案號  臺灣宜蘭地方檢察署109年度偵字第7362號 臺灣宜蘭地方檢察署109年度偵字第7362號 臺灣宜蘭地方檢察署109年度偵字第6346號 最後事實審 法院 臺灣宜蘭地方法院 臺灣宜蘭地方法院 臺灣宜蘭地方法院  案號 110年度易字第101號 110年度易字第101號 110年度易字第102號  判決日期 110年3月31日 110年3月31日 110年4月13日 確定判決 法院 臺灣宜蘭地方法院 臺灣宜蘭地方法院 臺灣宜蘭地方法院  案號 110年度易字第101號 110年度易字第101號 110年度易字第102號  確定日期 110年5月13日 110年5月13日 110年5月24日 可否易科罰金          否          否 否 備註  臺灣宜蘭地方檢察署110年度執字第1148號 臺灣宜蘭地方檢察署110年度執字第1148號 臺灣宜蘭地方檢察署110年度執字第1812號   編號1至8經本院以110年度聲字第455號裁定合併定應執行有期徒刑3年